# DANIEL ALEXANDER LOZANO CARDOSO

### Ingeniero de Sistemas

(+57) 3153253069 - dlozanoc862@gmail.com

#### **PERFIL**

Soy un profesional capacitado en programación y desarrollo de software, con experiencia en la administración y gestión de proyectos informáticos. Además, poseo habilidades para documentar, probar y capacitar en sistemas informáticos, así como para administrar, mantener y actualizar sistemas existentes. Mi experiencia incluye el desarrollo, construcción e implementación de sistemas de información, y la implantación de procesos de información.

#### EXPERIENCIA PROFESIONAL

#### INSTITUCION EDUCATIVA TECNICA NUESTRA SEÑORA DE FATIMA

Auxiliar Administrativo (Junio. 2023 - Marzo. 2024)

Digitalización de archivo y expedientes físicos.

Gestión documental y archivística.

Gestión de bases de datos, generación de informes y soporte técnico informático.

#### GUZMAN & MONROY ABOGADOS S.A.S

## Tecnólogo en Gestión Informática (Mayo. 2021 – Febrero. 2023)

Digitalicé y organicé expedientes físicos para un acceso más fácil a la información.

Mejoré los procesos de gestión documental digital para una recuperación de información más rápida.

Diseñé y desarrollé una base de datos para consolidar información de diferentes áreas de la empresa.

Proporcioné soporte técnico para mantener los sistemas de la empresa sin interrupciones.

#### EXPERIENCIA ACADEMICA

Tesis de grado Meritoria (Jun.2021 – Dic. 2022)

MICREDITO, Inmersión de la tecnología en la toma de decisiones para la adquisición de productos financieros en la empresa ser-regionales de Girardot, Cundinamarca.

Manejo de recursos y herramientas para la gestión del proyecto.

Documentación de requerimientos técnicos del software.

Tecnologías utilizadas: CSS, JavaScript, MySQL, React JS, Material UI.

Link: https://micredito.vercel.app/

#### • Tesis de grado Laureada (Ene. 2020 - Dic. 2020):

Desarrollo de una plataforma web para el cálculo y elaboración de presupuestos de obra civil.

Gestión IT del proyecto bajo el uso de la metodología XP.

Manejo de recursos y herramientas para la gestión del proyecto.

Manejo y actualización de bases de datos.

Tecnologías utilizadas: PHP, MySQL, Bootstrap, CSS y JavaScript. Link: http://sistemas-i-computacion-tic.com/siapu/login.php

# **FORMACION**

2018 - 2023

#### Ingeniería de Sistemas

Instituto Tolimense de Formación Técnica Profesional - ITFIP

#### **COMPETENCIAS**

HTML, CSS y JavaScript, React, Node Gestión de Bases de Datos.

Administración de Sistemas Informáticos. Programar, administrar y desarrollar Software.

# **REFERENCIAS**

Javier Perdomo Barbosa - Cel. +57 322 8156299

Rector de la I.E. Técnica Nuestra Señora de Fátima

Fabian David Herrera - Cel. +57 305 2752664

Ingeniero de Sistemas